【裁判字號】    97,訴緝,50
【裁判日期】    970819
【裁判案由】    殺人未遂等
【裁判全文】
臺灣板橋地方法院刑事判決              97年度訴緝字第50號
公  訴  人  臺灣板橋地方法院檢察署檢察官
被      告  丙○○
                    （另案於臺灣台北監獄執行中）
指定辯護人  本院公設辯護人  甲○○
上列被告因殺人未遂等案件，經檢察官提起公訴（96年度偵緝字
第2238號），本院判決如下：
    主  文
丙○○以加害生命、身體之事，恐嚇他人，致生危害於安全，處
有期徒刑捌月，減為有期徒刑肆月，扣案番刀壹支沒收；又意圖
為自己不法之所有，以恐嚇使人將本人之物交付，處有期徒刑捌
月，減為有期徒刑肆月；又以加害生命、身體之事，恐嚇他人，
致生危害於安全，處有期徒刑肆月，減為有期徒刑貳月；又攜帶
兇器竊盜，處有期徒刑捌月，扣案彎刀、老虎鉗、螺絲起子、角
尺各壹支均沒收。應執行有期徒刑壹年肆月，扣案番刀、彎刀、
老虎鉗、螺絲起子、角尺各壹支均沒收。
    事  實
一、丙○○前於民國七十四年間因懲治盜匪條例案件，經臺灣高
    等法院以七十四年重上訴字第五三號判處無期徒刑，褫奪公
    權終身，嗣經最高法院以七十五年度臺上字第三五七號駁回
    上訴確定，於八十八年二月三日假釋出監並付保護管束（期
    滿日期九十八年二月三日，不構成累犯），猶不知悔改，仍
    為下列之犯行：
(一)丙○○與丁○○原係男女朋友，其於九十六年二月十九日下
    午七時許，在臺北縣土城市○○路二九五巷口，見丁○○與
    其現任男友己○○並肩自上開巷口走出，心生不滿，竟基於
    恐嚇危害安全之犯意，向己○○嗆聲「你三小」等語，並手
    持番刀一支（刀刃長二十八公分，全長四十六公分），作勢
    揮刀並追向己○○，己○○見狀立即逃跑，嗣丙○○轉頭持
    刀追向丁○○，以此加害生命、身體之事恐嚇己○○、丁○○，使其二人心生畏懼，致生危害於安全。後因己○○隨手
    撿起路旁之木棍跑向丙○○，其二人因此發生扭打，己○○
    手持該木棍將丙○○手握之番刀打掉並將丙○○制伏，丙○○因此受有右髕骨骨折等傷害（己○○所涉傷害部分，經檢
    察官聲請簡易判決處刑，嗣因丙○○於本院另案審理中撤回
    告訴，本院另案為不受理判決），嗣經路人報警到場查獲丙○○，並扣得其所有之上開番刀一支。
(二)丙○○於九十六年四月十四日下午四時許，在臺北縣板橋市
    ○○路六號二樓友人庚○○之住處，意圖為自己不法之所有
    ，以借款新臺幣（下同）五千元買藥為藉口，要求庚○○之
    前妻戊○○給付現金五千元時，當場向戊○○恫稱：如果不
    借他五千元，要對庚○○不利，要帶庚○○押到山上等語，
    使戊○○聽聞後心生畏懼，而當場交付現金五千元予丙○○
    。另因丙○○與庚○○之員工即真實姓名年籍不詳綽號「小
    許」之成年男子間前有糾紛，丙○○乃於翌日（即同月十五
    日）凌晨零時三十分許，與真實姓名年籍不詳之成年男子約
    三、四人，前往庚○○另外位於臺北縣板橋市○○路四十六
    號二樓住處，要求庚○○將「小許」交出時，丙○○竟基於
    恐嚇危害安全之犯意，當場向庚○○恫稱：如不交出小許，
    就要將庚○○帶到山上埋掉，要讓庚○○死等語，以加害生
    命、身體之事恐嚇庚○○，使其心生畏懼，致生危害於安全
    。
(三)丙○○因腳部受傷，缺錢看病，竟意圖為自己不法之所有，
    攜帶客觀上足以對人之生命、身體構成威脅且具有危險性而
    得作為兇器之彎刀、老虎鉗、螺絲起子、角尺各一支等工具
    ，於九十六年六月二十七日凌晨三時許（起訴書誤載同日凌
    晨三時三十分許），在臺北縣板橋市廣福公園旁之產業道路
    ，以上開角尺打開乙○○所有之車號ＺＶ－八八五二號自用
    小客車之車門後，再以前揭螺絲起子、番刀拆卸車內之汽車
    音響一台及雷達測速器一台，並將之放入所穿雨衣內，而竊
    取上開汽車音響、雷達測速器等物得手後，適因上開自用小
    客車之防盜器作響，經巡邏員警行經上址時當場查獲丙○○
    ，並扣得其所有之上開彎刀、老虎鉗、螺絲起子、角尺各一
    支。
二、案經己○○、丁○○訴由臺北縣政府警察局土城分局及庚○○訴由臺北縣政府警察局海山分局暨乙○○訴由臺北縣政府
    警察局板橋分局先後報請臺灣板橋地方法院檢察署檢察官偵
    查起訴。
    理  由
一、證據能力部分：
    按被告以外之人於審判外之言詞陳述，除法律有規定者外，
    不得作為證據；被告以外之人於偵查中向檢察官所為之陳述
    ，除顯有不可信之情況者外，得為證據；又被告以外之人於
    司法警察官或司法警察調查中所為之陳述，與審判中不符時
    ，其先前之陳述具有較可信之特別情況，且為證明犯罪事實
    存否所必要者，亦得為證據。次按被告以外之人於審判外之
    陳述，雖不符第一百五十九條之一至第一百五十九條之四之
    規定，而經當事人於審判程序同意作為證據，法院審酌該言
    詞陳述或書面陳述作成時之情況，認為適當者，亦得為證據
    ；當事人、辯護人於法院調查證據時，知有第一百五十九第
    一項不得為證據之情形，而未於言詞辯論終結前聲明異議者
    ，視為有前項之同意。刑事訴訟法第一百五十九條第一項、
    第一百五十九條之一第二項、第一百五十九條之二及第一百
    五十九條之五分別定有明文。經查：(一)證人即被害人己○○
    、丁○○、庚○○於警詢時之陳述，為被告以外之人於審判
    外之陳述，復不符合傳聞法則之例外規定，揆諸首揭刑事訴
    訟法第一百五十九條第一項規定，上開證人警詢之陳述無證
    據能力；(二)證人己○○於九十六年七月十七日偵查中、證人
    丁○○於同年五月十五日偵查中、證人庚○○、戊○○於九
    十六年八月八日偵查中向檢察官所為之陳述，均經具結在案
    ，復無證據證明有顯不可信之情況，依據首揭說明，上開證
    人偵查中之陳述，均有證據能力；(三)證人己○○於九十六年
    五月五日偵查中及證人丁○○於同年七月十七日偵查中所為
    之陳述，因未依法具結，依刑事訴訟法第一百五十八條之三
    規定，自不得作為證據；(四)另被告及辯護人對於證人即被害
    人乙○○於警詢時陳述之證據能力意見，於本院審理中均未
    爭執，而本院言詞辯論程序終結前，上述被告、辯護人及公
    訴檢察官均未就上開證據方法之證據能力部分聲明異議，而
    本院審酌上開證人警詢時陳述作成時之情況，並無違法取證
    及證明力明顯過低之瑕疵，亦認以之作為證據為適當，依前
    開規定，上開證人警詢時之陳述，自得為證據。
二、認定犯罪事實所憑證據及理由：
(一)被告於九十六年二月十九日恐嚇被害人己○○、丁○○，同
    年四月十五日恐嚇被害人庚○○，及同年六月二十七日竊盜
    部分：
    被告丙○○上開九十六年二月十九日持扣案番刀恐嚇被害人
    己○○、丁○○，同年四月十五日以言詞恐嚇被害人庚○○
    ，及同年六月二十七日攜帶扣案之彎刀、老虎鉗、螺絲起子
    、角尺竊取被害人乙○○所有之汽車音響、雷達測速器等事
    實，業據被告丙○○於本院審理中均坦承不諱（見九十七年
    八月五日審判筆錄第二十三、二十四頁）。又被告上開犯行
    ，有下列事證可資佐證：
  (1)被告上開恐嚇己○○、丁○○之犯行，業據證人己○○於九
    十六年七月十七日偵查中、證人丁○○於同年五月十五日偵
    查中及其二人於本院審理中證述屬實，並有番刀一支扣案可
    資佐證。又依證人丁○○於偵查、本院審理中證述被告當時
    跟己○○說「你三小」後，有把刀舉起準備要揮，但刀子實
    際上並沒有揮砍下來，被告當時也有拿刀追我，但沒有舉起
    來等語，與證人己○○於偵查中證稱丙○○在我背面說「三
    小」就把刀高高舉起，我沒有看到他揮下去，我就往後退，
    一聽到丁○○喊救命，我就追過去等語，互核相符。是證人
    丁○○、己○○前揭證述情節，應堪採信，被告辯稱其當時
    並未把刀舉起云云，並非可採。再者，被告於上開時地手持
    番刀且作勢揮刀追向己○○，及持刀追向丁○○，衡之社會
    一般觀念，被告上開行為，已足以使證人己○○、丁○○因
    此心生畏怖；況證人丁○○於本院審理中亦證稱：被告持刀
    追伊時，伊有喊救命，因伊會害怕等語，證人己○○於本院
    審理中亦證稱：伊當時看到被告手拿刀子會害怕，就跑了等
    語，而被告於本院審理中復自承其當時拿刀去找己○○、丁○○，是要嚇他們等語，是證人己○○、丁○○對其生命、
    身體危險深感不安，顯而易見，堪認被告上開行為已達於危
    害安全之程度。
  (2)被告恐嚇庚○○之犯行，業據證人即被害人庚○○於偵查及
    本院審理中證述明確，且證人庚○○於偵查中證稱其等案發
    後天亮時就去警局備案等語，顯見證人庚○○係因畏懼而向
    警局報案，是被告上開言詞已使其心生畏懼，顯而易見，足
    認已達於危害安全之程度。
  (3)被告竊取汽車音響、雷達測速器之犯行，亦據證人即被害人
    乙○○於警詢證述綦詳，並有贓物認領保管單一紙在卷可稽
    ，復有彎刀、老虎鉗、螺絲起子、角尺各一支扣案佐證。
  (4)綜上所述，被告上開自白，核與事實相符，堪以採憑。本案
    事證明確，被告恐嚇危害安全、竊盜等犯行，均堪以認定，
    應依法論科。
(二)被告於九十六年四月十四日對被害人戊○○恐嚇取財部分：
    訊據被告丙○○矢口否認上揭恐嚇取財之犯行，辯稱：伊當
    天是去板橋市○○路戊○○的住處打麻將，是戊○○自願借
    伊五千元的，伊當時並沒有出言恐嚇戊○○云云。惟查：
  (1)被告於九十六年四月十四日下午四時許，以借錢買藥為藉口
    ，對戊○○恐嚇取財之事實，業據證人即被害人戊○○於偵
    查中結證稱：丙○○於九十六年四月十五日前一天下午三、
    四點，到伊板橋市○○路六號二樓以前的住處，向伊借五千
    元，他說要買藥；丙○○說如果伊不借他，他就要對庚○○
    不利，要把庚○○押到山上，所以伊就拿五千元借他；丙○○說這些話時，伊會害怕，不然不會借他錢等語；又於本院
    審理中結證稱：「（你之前在偵查中說被告向你借錢買藥，
    你就拿五千元給他，被告說你如果不借他，要對庚○○不利
    ，要把他帶到山上埋掉等語，是否實在？）他（指被告）有
    這麼說，要借五千元給他媽媽買補品，他也有說如果不借，
    要對庚○○不利，把他帶到山上埋掉這些話‧‧‧（你之前
    偵查中說四月十四日當天下午被告有向你恐嚇，是否實在？
    ）偵查中我確實有這樣說‧‧‧」等語明確。至證人戊○○
    於本院審理中固證稱：丙○○當時有喝酒，他說那些話，伊
    聽起來像開玩笑的樣子，並不會害怕云云，與其前於偵查中
    證述丙○○說這些話時，伊會害怕，不然不會借他錢等語，
    顯不相符，亦與常情有悖，應係迴護被告丙○○之詞，委無
    可採。
  (2)又被告與證人戊○○之間係多年朋友關係，業據證人戊○○
    於本院審理中證述在卷，且證人戊○○於審理中證稱案發當
    時因自己身上現金不足，其當場再向他人調借現金交予被告
    等情，足認被告與證人戊○○之間並無仇恨或怨隙，衡情證
    人應無甘冒偽證或誣告罪責而誣陷被告之理，證人戊○○上
    開指證被告對其恐嚇取財等情，堪以採信，被告辯稱伊當時
    並沒有出言恐嚇戊○○云云，應係卸責之詞。另證人戊○○
    並未積欠被告任何之款項或債務等情，業據證人戊○○於偵
    審中證述明確，且證人戊○○聽聞上開恐嚇言詞後，深感畏
    懼，因而交付現金五千元予被告之事實，亦據證人戊○○於
    偵查中證述屬實，已如前述。是被告上揭恐嚇取財之犯行，
    洵堪認定，應依法論科。
三、論罪科刑：
(一)查被告竊取被害人乙○○財物時所攜帶之彎刀、老虎鉗、螺
    絲起子、角尺各一支，均係金屬材料製作，且尖端銳利，此
    有上開扣案物之照片二幀在卷可稽，足認被告行竊時若持上
    開工具攻擊人體，客觀上足以對人之生命、身體構成危害，
    應屬刑法第三百二十一條第一項第三款之兇器無訛。是核被
    告如事實欄一(一)持番刀恐嚇己○○、丁○○及如事實欄一(二)
    言詞恐嚇庚○○之行為，均係犯刑法第三百零五條之恐嚇危
    害安全罪；被告如事實欄一(二)對戊○○恐嚇取財之行為，係
    犯刑法第三百四十六條第一項之恐嚇取財罪；被告如事實欄
    一(三)之攜帶上開兇器竊盜之行為，係犯刑法第三百二十一條
    第一項第三款之攜帶兇器竊盜罪。
(二)至公訴意旨雖認被告丙○○持刀作勢追砍己○○、丁○○部
    分之事實，涉犯刑法第二百七十一條第二項、第一項之殺人
    未遂罪嫌。惟被告堅決否認有殺人未遂之犯行，辯稱：伊當
    時拿刀去找己○○、丁○○是要嚇他們而已，不是要殺害他
    們等語，且辯護人為被告辯護稱：被告於案發當時若有持刀
    揮砍被害人丁○○、己○○，何以渠等均未受傷，反係被告
    受傷，足認被告並無殺人未遂犯行等語。經查：
  (1)證人丁○○於九十六年五月十五日偵查中結證稱：當天我
    與己○○一起回我媽家吃飯，吃完飯要走時，在巷口碰到丙○○，當時丙○○就出現在我與己○○中間的後面，丙○○
    就跟己○○說「你三小」，並拿出一把刀，高高舉起，準備
    要揮刀，但還沒有揮，己○○看情形不對就跑，丙○○拿刀
    追己○○追了兩步，後來就轉頭要追我，追七、八步，我喊
    救命，己○○就追過來，拿起路邊的棍子追丙○○，我就請
    路人幫忙報警，後來己○○與丙○○就互砍，丙○○的刀就
    掉在地上，警察就來了等語；又於本院審理中結證稱：當
    天我們回我媽家吃年夜飯，吃完我們就下來，在巷口就看到
    被告在那邊等我們，被告就靠近我們，我當時以為他要跟我
    們講話，結果他手上拿一把刀，己○○看不對頭，轉頭就跑
    ，被告就追己○○，我當時也緊張轉頭就跑，他就回過頭來
    跟在我後面追我，我就喊救命，當時有路人就報警，後來己○○看被告轉頭追我，他就跑回來，被告就跟他扭打，我當
    時站在巷口看他們打，等警察過來；我在偵查中確實有說「
    被告拿一把刀，把刀子舉起，準備要揮刀，但還沒有揮，己○○看不對就跑」等語當時講的情形比較清楚，今天因為時
    間比較久，所以比較不清楚，如果有不一樣的話，偵查中講
    的比較對；而我在警詢時確實也有說「被告往己○○身上揮
    刀，沒有砍到」等語，但是被告當時有把刀舉起來要揮，但
    沒有砍下去，我在警察局說的並不正確；被告當時也有拿刀
    追我，但沒有舉起來；被告當時離我最近差不多一步的距離
    ，就是在巷口剛遇到時，被告回頭追我時，沒有追上我，他
    距離我五、六步，就被己○○追到了；我看到己○○與被告
    扭打的情形，是被告拿刀子，己○○拿棍子，己○○把被告
    的刀子打掉，再拿棍子打被告的手、他的腳，我有親眼看到
    被告的刀拿在胸前被己○○拿棍子把刀打掉；我當時沒有看
    到被告有拿刀去砍己○○，我看到的時候就是己○○把被告
    的刀打掉；我當時的感覺被告拿刀是應該是要嚇嚇我們等語
    。證人己○○於九十六年七月十七日偵查中結證稱：當日
    我下樓時，丙○○在我背面說「三小」就把刀高高舉起，我
    沒有看到他揮下去，我就往後退，一聽到丁○○喊救命，我
    就追過去，看到他也是對丁○○把刀高高舉起，還沒有砍下
    去，我就隨地撿起木棍打丙○○等語；又於本院審理中結
    證稱：九十六年二月十九日案發前我與被告之間沒有糾紛，
    我們只有見過面而已，就是路上遇到這樣子；案發當天我跟
    丁○○到他媽媽家吃飯，出來後在土城青雲路遇到被告，被
    告是突然出現我的後面說了一句「你三小」，我回頭看到被
    告手上拿著一把刀，刀握在手上，手放在身旁，之後就趕快
    跑，我在跑時聽到丁○○喊救命，我就回頭，看到我女友在
    跑，被告在後追，我就從路旁撿一支棍子衝上去，被告看我
    過去，他就往旁邊巷子跑，我就追上去，追了三、五公尺，
    我們兩個就打起來；當時被告將刀子握在手中，有無對著我
    揮，我忘記了。我只記得他手上拿著刀子，我就趕快跑，因
    為他說那句話很不友善，且又看到刀子，所以會怕，就跑了
    ，後來被告沒有追我，因為我跑沒幾步，就聽到我女友喊救
    命；我看到被告時，被告沒有對我揮刀；至警訊中我說被告
    拿刀要殺我，被我閃過等語，因我不曾遇到這種事，所以我
    回頭就跑，當時不是看得很清楚，當時警局可能說得比較誇
    張，因為當時很生氣；案發當時我也不知道被告的目的為何
    ，因為他當時只講一句話而已；而我在警訊、偵查中說被告
    拿刀砍我，是不正確，且偵查中說被告拿刀高高舉起，要砍
    丁○○，也是不正確，因當時天色已晚，且我跟他的距離蠻
    遠的；當時我沒有聽到被告說要給我與丁○○死之類的話；
    被告當時看到我拿棍子，就往巷子跑，我就追過去，追上之
    後，我就拿棍子打他，他拿刀子擋，他有無拿刀子砍我，我
    忘記了，我當時有些擦傷，我記得我有打到他的手，我打兩
    、三下，他的刀子就掉了，我身上並無刀傷；我在警訊時說
    對被告不利的證言，是因我當時很生氣，被告無緣無故拿刀
    子從我後面出現等語。
  (2)依上開證人丁○○、己○○之證述情節，固足認被告案發當
    時有手持扣案之番刀作勢揮刀並追向己○○，己○○見狀立
    即逃跑，被告又轉頭持刀追向丁○○等情，業如前述。惟據
    證人丁○○證述：丙○○拿刀追己○○追了兩步，後來就轉
    頭要追我，追七、八步，我喊救命，己○○就拿起路邊棍子
    過來追丙○○等語，顯示案發當時己○○仍有時間、空間可
    以逃離現場，並於被告轉頭追向丁○○時，尚可手持木棍追
    過來反擊被告，是被告當時不可能遂行持刀砍殺丁○○、己○○之行為。又被告與丁○○、己○○間並無仇恨，業據證
    人丁○○、己○○證述在卷，是被告對證人丁○○、己○○
    或有不滿，但彼此間尚無何深仇大恨，被告僅因看見丁○○
    與其現任男友己○○並肩走在一起，心生不滿，而對其二人
    作勢揮刀，顯有意以此方式恐嚇丁○○、己○○以消除其內
    心不滿，但尚難認其有致證人丁○○、己○○於死之動機及
    故意。再證人己○○與被告扭打時，其拾起路旁之木棍將被
    告手握刀子打掉，並將丙○○制伏，造成被告受有右髕骨骨
    折之傷害，但己○○、丁○○均未受有刀傷等情，亦據證人
    己○○、丁○○證述在卷，並有記載被告受上述傷害之亞東
    醫院診斷證明書一份在卷可稽。綜上所述，被告當時持刀追
    逐丁○○、己○○之行為，顯然恫嚇己○○、丁○○之意味
    濃厚，則被告持刀追逐己○○、丁○○時有無殺害其二人之
    故意，亦有疑問，實難認被告主觀上除恐嚇己○○、丁○○
    之意思外，更有殺害其二人之犯意。是被告及辯護人辯稱被
    告無殺人犯意等語，非無可採。本案既查無積極證據足認被
    告有何殺人未遂犯行，檢察官認被告係犯刑法第二百七十一
    條第二項、第一項之殺人未遂罪嫌，容有未洽，然因起訴之
    犯罪事實同一，起訴法條應予變更。
(三)另公訴人認被告如事實欄一(三)所為係犯刑法第三百二十條第
    一項之普通竊盜罪，揆諸前揭三(一)之說明，亦有未洽，惟此
    部分起訴之基本社會事實同一，爰依法變更起訴法條。至被
    告如事實欄一(二)所示恐嚇庚○○部分，被告當時固與真實姓
    名年籍不詳之成年男子約三、四人一同前往庚○○之住處，
    惟證人庚○○於本院審理中證稱被告的朋友當時都沒有說什
    麼等語；此外，並無積極證據足以證明其他在場之人與被告
    之間，就被告出言恐嚇庚○○之犯行，有何犯意聯絡或行為
    之分擔，是公訴意旨認被告與其一同前往之真實姓名年籍不
    詳之成年男子約三、四人之間，就此部分恐嚇危害安全犯行
    ，成立共同正犯一節，尚嫌無據。
(四)又被告如事實欄一(一)所示其於同一時地對被害人己○○、丁○○為恐嚇之行為，係於時間密接之情形下，在同一空間基
    於單一犯意之所為，為接續犯；又被告係一接續行為觸犯二
    恐嚇危害安全罪名，為想像競合犯，應依刑法第五十五條規
    定從一重處斷。被告上開所犯二次恐嚇危害安全罪（即事實
    欄一(一)、一(二)言詞恐嚇庚○○部分）、恐嚇取財罪（即事實
    欄一(二)對戊○○恐嚇取財部分）及攜帶兇器竊盜罪（即事實
    欄一(三)）間，犯意各別，且行為不同，應予分論併罰。爰審
    酌被告前有事實欄所載之犯罪紀錄（見卷附臺灣高等法院被
    告前案記錄表），素行不佳，其持刀或以言詞恐嚇各該被害
    人及竊取他人財物，對各被害人造成損害，兼衡其犯罪之動
    機、目的、手段、所生危害，被害人己○○、丁○○於本院
    審理中表示不願追究，並具狀撤回告訴（見卷附「聲請撤回
    刑事告訴狀」二份），暨被告犯後坦承大部分犯行之態度等
    一切情狀，各量處如主文所示之刑，以資懲儆。末按中華民
    國九十六年罪犯減刑條例第五條規定「本條例施行前，經通
    緝而未於中華民國九十六年十二月三十一日以前自動歸案接
    受偵查、審判或執行者，不得依本條例減刑。」該規定係指
    於該條例於九十六年七月十六日施行前經通緝，而未於同年
    十二月三十一日前自動歸案者，不得依該條例減刑；如係於
    該條例施行後，始因逃匿而通緝者，即不適用上開條例第五
    條之規定（參最高法院八十一年度台非字第六七號判決採同
    一意旨）。查本件偵查中被告固於九十六年七月二日經臺灣
    板橋地方法院檢察署發布通緝，並於同月二十日撤銷通緝，
    有上開檢察署通緝書及撤銷通緝書在卷可稽，惟被告前於同
    年六月二十七日即因事實欄一(三)所示之竊盜犯行，為警在臺
    北縣板橋市廣福公園旁之產業道路查獲後，經警解送同署檢
    察官訊問後聲請本院裁定羈押，至同年七月二十六日改執行
    觀察勒戒等情，亦有本院押票、臺灣高等法院在監在押全國
    紀錄表附卷可憑，是被告偵查中顯非因逃匿而通緝，且其於
    九十六年七月十七日亦經檢察官命令自監所提解到庭接受檢
    察官訊問，復有該檢察署九十六年七月十七日點名單及訊問
    筆錄在卷可稽，是被告偵查中並不符合中華民國九十六年罪
    犯減刑條例第五條所定不得減刑之規定；又被告於本院審理
    中係於上開減刑條例九十六年七月十六日施行後，始因逃匿
    而經本院於同年十一月三十日發布通緝，嗣被告於九十七年
    二月二十五日晚間九時三十分許在臺北縣土城市○○路一二
    八巷十三弄三號四樓經警緝獲並解送到案等情，亦有本院通
    緝書、撤銷通緝書及臺北縣政府警察局通緝案件移送書等件
    在卷可稽，是被告於本院審理中亦無同條例第五條不得減刑
    規定之適用；又因被告上開事實欄一(一)所示之恐嚇危害安全
    罪、事實欄一(二)所示之恐嚇取財罪、恐嚇危害安全罪，其上
    開三罪之犯罪時間均在九十六年四月二十四日以前，爰依中
    華民國九十六年罪犯減刑條例規定各減其宣告刑二分之一。
    至被告上開事實欄一(三)所示攜帶兇器竊盜罪之犯罪時間在九
    十六年四月二十四日以後，此部分犯罪自不得依上開減刑條
    例規定減刑，惟就上開應減刑之罪予以減刑後，與此部分不
    應減刑之罪之宣告刑，應依刑法第五十一條定其應執行之刑
    。
(五)末查，被告如事實欄一(一)所示恐嚇被害人己○○、丁○○時
    所持之扣案番刀一支，及被告如事實欄一(三)所示竊取被害人
    乙○○財物時所使用之扣案彎刀、老虎鉗、螺絲起子、角尺
    各一支，均係被告所有，分別供其為上開恐嚇、竊盜犯行時
    所用之物，業據被告於警詢、偵查及本院審理中供述在卷，
    爰依刑法第三十八條第一項第二款規定宣告沒收之。
據上論斷，應依刑事訴訟法第二百九十九條第一項前段、第三百
條，刑法第三百零五條、第三百四十六條第一項、第三百二十一
條第一項第三款、第五十五條、第三十八條第一項第二款、第五
十一條第五款，刑法施行法第一條之一第一項、第二項前段，中
華民國九十六年罪犯減刑條例第二條第一項第三款、第七條、第
十一條，判決如主文。
本案經檢察官鄭潔如到庭執行職務。
中    華    民    國    97    年    8     月    19    日
                  刑事第十六庭  審判長法  官  白光華
                                      法  官  曾淑娟
                                      法  官  楊志雄
以上正本證明與原本無異
如不服本判決應於送達後十日內向本院提出上訴狀
                                      書記官  陳春銘
中    華    民    國    97    年    8     月    19    日
附錄本案論罪科刑法條全文：
刑法第305條：
以加害生命、身體、自由、名譽、財產之事，恐嚇他人，致生危
害於安全者，處 2 年以下有期徒刑、拘役或 300 元以下罰金。
刑法第321條第1項第3款
犯竊盜罪而有左列情形之一者，處六月以上、五年以下有期徒刑
：三、攜帶兇器而犯之者。
刑法第346條第1項
意圖為自己或第三人不法之所有，以恐嚇使人將本人或第三人之
物交付者，處6 月以上5 年以下有期徒刑，得併科1 千元以下罰
金。


司法院資訊處製作；財團法人民間司法改革基金會備份。
